臺灣士林地方法院刑事判決
111年度易字第397號
公  訴  人  臺灣士林地方檢察署檢察官
被      告  陳建綸




上列被告因妨害名譽案件，經檢察官提起公訴（111年度偵緝字
第325號），本院判決如下：
    主  文
陳建綸犯公然侮辱罪，處拘役壹拾伍日，如易科罰金，以新臺幣
壹仟元折算壹日。
    犯罪事實
一、陳建綸與祁正元均為富士康保全股份有限公司派駐在臺北市
    ○○區○○路00號保時捷展示中心之保全人員，陳建綸於民國11
    0年4月22日下午3時40分許，因不滿祁正元在展示中心多次
    對其拍照並傳給公司之行為，竟在門窗敞開、其他不特定人
    或多數人均得自由進出，並可共見共聞之上開保時捷展示中
    心警衛室門口，基於公然侮辱之犯意，公然以「幹你娘，什
    麼東西啊你」等穢語辱罵祁正元，足以貶損祁正元之人格及
    社會評價（祁正元對陳建綸提出恐嚇罪嫌部分，另經臺灣士
    林地方檢察署檢察官為不起訴處分）。
二、案經祁正元訴由臺北市政府警察局內湖分局報告臺灣士林地
    方檢察署檢察官偵查起訴。
    理  由
一、證據能力部分：
　㈠以下所引用具傳聞證據性質之供述證據，因檢察官、被告陳
    建綸於本院審理程序時均表示無意見，且於本案言詞辯論終
    結前，均未爭執其證據能力，本院審酌前開證據之作成或取
    得之狀況，並無非法或不當取證之情事，且亦無顯不可信之
    情況，依刑事訴訟法第159條之5規定，均具有證據能力。
  ㈡其餘所引用卷內非供述證據性質之證據資料，則均無違反法
    定程序取得之情形，依刑事訴訟法第158條之4規定之反面解
    釋，亦應有證據能力，合先敘明
二、認定犯罪事實所憑證據及理由：
    訊據被告固不否認有於上揭時、地，口出「幹你娘，什麼東
    西啊你」之言語，然矢口否認有何公然侮辱犯行，辯稱只是
    抒發情緒，並不是針對告訴人祁正元或罵他云云。惟查：
  ㈠被告於上開時、地以「幹你娘，什麼東西啊你」等語辱罵告
    訴人祁正元等情，業據證人即告訴人祁正元於偵查時具結證
    稱：被告先是罵我，之後洪緯綸把被告拉開，拉到外面之後
    ，我就去頂他原本站保全的位置，後來被告又衝向我兩次，
    作勢毆打我兩次，被告第一次衝過來時有推擠到我，我手有
    舉起來要擋，擋的時候我手中的對講機就被推掉。再者，經
    檢察官勘驗案發當時告訴人所提供之密錄器光碟，勘驗結果
    為：「勘驗標的：卷附檔名「2021_0422_影像紀錄」檔案（
    影片時間共3分）
　　1.此為告訴人提供之告訴人身上密錄器影像。
　　2.現場為保時捷展示中心警衛室，警衛室門開啟，被告站  
      在門口處，旁邊另有2人。
　　3.影片時間40秒-52秒被告自門口往告訴人方向走數步，未
      見有舉起雙手之動作，馬上被旁邊之人擋住，告訴人即說
      「你要打我嗎」，並站起來。
　　4.影片時間52秒-55秒被告口出「幹你娘什麼東西啊你」，
      告訴人馬上回「好法院見」，被告已被旁邊的人推出警衛
      室門口。
　　5.影片時間1分28秒至1分54秒告訴人走出警衛室，並回頭對
      被告方向說「來聊阿來聊啊我這邊站車道」、「來聊阿來
      聊啊」，之後從密錄器可見有一人甲衝向告訴人，但僅拍
      攝到甲下半身，無法知悉甲上半身有無作勢毆打之動作或
      推擠之動作，畫面僅見腳步移動，但有疑似推擠之聲響，
      告訴人與甲無其他對話内容，其後有另一男子乙跑過來說
      「暫停喔、暫停喔」，又有另一男子丙過來，之後甲乙走
      離開告訴人，丙在告訴人旁邊。
　　6.影片時間1分55秒至2分56秒告訴人繼續執行業務。
　　7.影片時間2分57秒至3分可聽見有人說「哈哈哈上班第一天
      」。
　　此有檢察官勘驗筆錄在卷可稽（偵卷第34至35頁），是從影
    片開始時間40秒-52秒時，被告自門口往告訴人方向走數步
    ，馬上被旁邊之人擋住，告訴人即說「你要打我嗎」，並站
    起來。接著影片時間52秒-55秒被告即口出「幹你娘什麼東
    西啊你」，而告訴人馬上回「好法院見」。又被告於偵查中
    供稱：「因為當時告訴人有對我三次拍照傳給公司，我有回
    報給公司，公司有幫我處理，第三次告訴人是用密錄器一直
    拍我又挑釁我。」並承認有以「幹你娘，什麼東西」等穢語
    辱罵告訴人。（偵緝卷第27至28頁）。故倘若被告不是對告
    訴人口出本案穢語，告訴人何以當場會如此回應被告，更可
    證明證人祁正元之上開證述，應屬可採。是被告有於上開時
    、地以「幹你娘什麼東西啊你」等語辱罵告訴人，堪以認定
    ，足見被告辯稱當時只是抒發情緒，不是針對告訴人云云，
    實無足採。
　㈡按刑法之公然侮辱罪，祇須侮辱行為足使不特定人或多數人
    ，得以共見共聞即行成立，不以不特定人或多數人果已共見
    共聞為必要，祇以在事實上有此共見共聞之狀況，即足認為
    達到公然之程度。是依本件事發經過，足認被告係因告訴人
    在其上班期間有挑釁之言行，當下正處於對告訴人不滿之情
    緒下，而對在不特定人得出入且得共見共聞之上開展示中心
    對告訴人口出「幹你娘，什麼東西啊你」之語，顯具有針對
    性，且係出於情緒性反應所為攻擊性之謾罵言詞，而藉此表
    達不滿、貶抑告訴人之意，其確有公然侮辱之犯意無誤。又
    被告公然以「幹你娘，什麼東西啊你」之言語辱罵告訴人，
    足以使告訴人聽聞後在精神上、心理上感到難堪、不快或羞
    辱，在客觀上足以貶損告訴人之名譽、人格地位及社會評價
    ，確屬公然侮辱之行為無疑。
  ㈢綜上所述，被告所執上開辯詞，核與事證不符，應屬飾卸之
    詞而無足採信，本案事證明確，應予依法論科。
三、論罪科刑：
  ㈠核被告所為，係犯刑法第309條第1項之公然侮辱罪。
  ㈡本院審酌被告僅因對告訴人之言行有所不滿，不思以理性平
    和之方式解決糾紛，竟在上開處所以粗鄙言詞辱罵告訴人，
    無視他人之人格尊嚴，其行為誠屬可議，復審酌其犯後否認
    犯行之態度，但有意願賠償新臺幣（下同）1萬2,000元至1
    萬5,000元之間，但不為告訴人接受，兼衡被告自述高中畢
    業之教育程度，已婚，無子女，現與配偶同住，從事工地保
    全業務工作但已離職，之前任保全收入每月約3萬4,000元等
    家庭、經濟狀況等一切情狀，量處如主文所示之刑，並依刑
    法第41條第1項前段規定，諭知易科罰金之折算標準。
據上論斷，應依刑事訴訟法第299條第1項前段判決如主文。
本案經檢察官王芷翎提起公訴，檢察官吳昭瑩到庭執行職務。
中　　華　　民　　國　　111 　年　　8 　　月　　29　　日
                  刑事第六庭法  官  李建忠
以上正本證明與原本無異。
如不服本判決應於收受送達後20日內向本院提出上訴書狀，並應
敘述具體理由。其未敘述上訴理由者，應於上訴期間屆滿後20日
內向本院補提理由書（均須按他造當事人之人數附繕本）「切勿
逕送上級法院」。
因疫情而遲誤不變期間，得向法院聲請回復原狀。　　　　　　
　　　　　　　　　          書記官  林承翰
中　　華　　民　　國　　111 　年　　8 　　月　　29　　日
附錄：本案論罪科刑法條全文
中華民國刑法第309條
公然侮辱人者，處拘役或九千元以下罰金。
以強暴犯前項之罪者，處一年以下有期徒刑、拘役或一萬五千元
以下罰金。